臺灣高等法院刑事裁定
109年度聲字第2700號
聲  請  人  臺灣高等檢察署檢察官
受  刑  人  高恒偉


上列聲請人因受刑人數罪併罰有二裁判以上，聲請定其應執行之
刑（109年度執聲字第1266號），本院裁定如下：            
    主  文
高恒偉犯如附表所示各罪所處之有期徒刑，應執行有期徒刑參年
拾月。
    理  由
一、聲請意旨略以：受刑人高恒偉因違反毒品危害防制條例等數
    罪，先後經判決確定如附表，應依刑法第53條、第51條第5
    款規定，定其應執行之刑，爰依刑事訴訟法第477條第1項聲
    請裁定等語。
二、按裁判確定前犯數罪者，併合處罰之。但有下列情形之一者
    ，不在此限：一、得易科罰金之罪與不得易科罰金之罪。二
    、得易科罰金之罪與不得易服社會勞動之罪。三、得易服社
    會勞動之罪與不得易科罰金之罪。四、得易服社會勞動之罪
    與不得易服社會勞動之罪。前項但書情形，受刑人請求檢察
    官聲請定應執行刑者，依第51條規定定之；數罪併罰，有二
    裁判以上者，依刑法第51條之規定，定其應執行之刑；又宣
    告多數有期徒刑者，於各刑中之最長期以上，各刑合併之刑
    期以下，定其刑期。但不得逾30年，刑法第50條、第53條及
    第51條第5款分別定有明文。次按刑事訴訟法第370條第2項
    、第3項，已針對第二審上訴案件之定應執行之刑，明定有
    不利益變更禁止原則之適用；而分屬不同案件之數罪併罰，
    倘一裁判宣告數罪之刑，曾經定其執行刑，再與其他裁判宣
    告之刑定其執行刑時，在法理上亦應同受此原則之拘束（最
    高法院103年度第14次刑事庭會議決議意旨參照）。再按數
    罪併罰中之一罪，依刑法規定得易科罰金，若因與不得易科
    罰金之他罪合併處罰結果而不得易科罰金時，原可易科罰金
    部分所處之刑，自亦無庸為易科折算標準之記載（司法院釋
    字第144號解釋意旨參照）。又按定應執行之刑，應由犯罪
    事實最後判決之法院之檢察官聲請該法院裁定之，不能因犯
    罪之一部分所科之刑業經執行完畢而認檢察官之聲請為不合
    法，予以駁回，至已執行部分，應由檢察官於指揮執行時扣
    除之，此與定應執行刑之裁定無涉（最高法院105年度台抗
    字第733號裁定意旨參照）。
三、經查：本件受刑人高恒偉因違反毒品危害防制條例等數罪，
    先後經判決確定如附表所示之刑（附表編號3部分，宣告刑
    應補充「併科罰金新臺幣5萬元」），有上開各罪刑事判決
    及本院被告前案紀錄表各1份在卷可憑。上開各罪均係在附
    表編號1所示之罪判決確定前所犯，且本院為犯罪事實最後
    判決之法院。其中附表編號1至2所示之罪係處得易科罰金之
    刑，附表編號3所示之罪係處不得易科罰金之刑，合於刑法
    第50條第1項但書第1款之情形，依刑法第50條第2項規定，
    須經受刑人請求檢察官聲請定其應執行刑，始得依刑法第51
    條規定定之。本件受刑人業已請求檢察官就附表所示之罪，
    聲請合併定應執行刑，此有受刑人於民國109年6月24日簽署
    之臺灣臺北地方檢察署依102年1月23日修正施行之刑法第50
    條調查受刑人是否聲請定應執行刑調查表1份在卷可稽，是
    本件聲請人聲請定應執行刑，本院審核認為正當。
四、爰參酌附表所示各罪宣告刑總和上限、各刑中最長期，及附
    表編號1至2所示各罪所處之刑，曾經判決定應執行有期徒刑
    10月確定。並審酌受刑人犯附表編號1至2所示之罪分係施用
    第一級毒品罪及第二級毒品罪，罪質相似，是戕害自己身體
    健康，對他人尚未造成實質侵害，另附表編號3則為非法持
    有可發射子彈具殺傷力之改造手槍罪，與上開2罪之犯罪類
    型不同，再參酌受刑人之犯罪情節及行為次數等情，就其所
    犯附表各罪為整體非難評價，定如主文所示之應執行刑。又
    受刑人所犯附表編號1至2所示之罪雖係處得易科罰金之刑，
    然因與附表編號3所示之罪判處不得易科罰金之刑合併定其
    應執行刑，自亦無庸為易科罰金折算標準之記載。至附表編
    號1至2所示之罪，受刑人業已於106年1月25日執行完畢乙情
    ，有前開本院被告前案紀錄表可稽，惟此部分既與附表編號
    3所示之罪合於數罪併罰之要件，揆諸前揭說明，其數罪併
    罰所定應執行之刑尚未執行完畢，仍應就附表編號1至3所示
    之罪合併定其應執行之刑，僅係檢察官就已執行之附表編號
    1至2部分，於換發執行指揮書時，予以扣除。又就罰金刑部
    分，僅有附表編號3之罪所處併科罰金新臺幣5萬元之單一宣
    告，非宣告多數罰金，且非屬本件聲請人聲請定應執行刑之
    範圍，自不生定其應執行刑之問題，附此敘明。
據上論斷，應依刑事訴訟法第477條第1項，刑法第50條第2項、
第53條、第51條第5款，裁定如主文。
中　　華　　民　　國　　109 　年　　7 　　月　　27　　日
                  刑事第七庭  審判長法　官  孫惠琳
                                    法　官  連雅婷
                                    法　官  戴嘉清
以上正本證明與原本無異。
如不服本裁定，應於收受送達後五日內向本院提出抗告狀。
                                    書記官  高建華
中　　華　　民　　國　　109 　年　　7 　　月　　28　　日
附表：
編號  1 2 3 罪名  毒品危害防制條例（施用第一級毒品） 毒品危害防制條例（施用第二級毒品） 槍砲彈藥刀械管制條例 宣告刑  有期徒刑6月 有期徒刑6月 有期徒刑3年2月，併科罰金新臺幣5萬元 犯罪日期  103年11月22日為警採尿時回溯120小時內之某時 103年11月22日為警採尿時回溯96小時內之某時 103年11月22日凌晨0時許 偵查(自訴) 機關年度案號  士林地檢104年度毒偵字第1669號 士林地檢104年度毒偵字第1669號 臺北地檢103年度偵字第24331號 最後 事實審 法院 士林地院 士林地院 本院  案號 104年度審訴字第567號 104年度審訴字第567號 108年度重上更二字第34號  判決日期 104年11月24日 104年11月24日 108年11月28日 確定 判決  法院 士林地院 士林地院 最高法院  案號 104年度審訴字第567號 104年度審訴字第567號 109年度台上字第431號  判決 確定日期 104年12月21日 104年12月21日 109年3月12日 是否得為易科罰金之案件  是 是 否 備註  士林地檢105年度執字第175號(105年度歸緝字第38號)(106年度執再字第34號) 士林地檢105年度執字第175號(105年度歸緝字第38號)(106年度執再字第34號) 臺北地檢109年度執字第2088號   編號1-2經判決定應執行有期徒刑10月確定